【裁判字號】    94,訴,1710
【裁判日期】    950403
【裁判案由】    違反著作權法等
【裁判全文】
臺灣桃園地方法院宣示判決筆錄          94年度訴字第1710號
公  訴  人  臺灣桃園地方法院檢察署檢察官 
被      告  甲○○
選任辯護人  陳俊隆律師
上列被告因違反著作權法等案件，於中華民國95年4 月3 日下午
5時許，在本院第1法庭宣示判決，出席職員如下：
          法  官  吳為平
          書記官  江惠婷
          通  譯  楊由漢
法官起立朗讀判決主文、犯罪事實要旨、處罰條文，及告以上訴
限制、期間並提出上訴狀之法院，且諭知記載其內容：
一、主  文：
    甲○○連續意圖銷售而擅自以重製於光碟之方法侵害他人之
    著作財產權，處有期徒刑玖月，扣案如附表一、二、三所示
    擅自重製之盜版光碟片、燒錄器捌台、電腦參台、電腦螢幕
    壹台、存摺壹本、印章壹顆、空白光碟片貳佰伍拾壹片、宅
    配通送貨單及信封各壹批均沒收。又連續販賣猥褻光碟，處
    有期徒刑肆月，扣案如附表四所示猥褻光碟片、電腦參台、
    電腦螢幕壹台、存摺壹本、印章壹顆、空白光碟片貳佰伍拾
    壹片、宅配通送貨單及信封各壹批均沒收。應執行有期徒刑
    壹年，緩刑肆年。扣案如附表一、二、三所示擅自重製之盜
    版光碟片、如附表四所示之猥褻光碟片、燒錄器捌台、電腦
    參台、電腦螢幕壹台、存摺壹本、印章壹顆、空白光碟片貳
    佰伍拾壹片、宅配通送貨單及信封各壹批均沒收
二、犯罪事實要旨：
（一）甲○○為親民技術學院之在學生，明知如附表一、二、三
      所示之工具、遊戲軟體及影音著作，均係前開附表所示著
      作權人享有之著作財產權，未經前開公司之同意或授權，
      不得擅自重製或散布。詎其於民國九十一年九月間某日起
      ，在其位於桃園縣中壢市○○街五二號五樓六三室之租屋
      處，利用電腦網路下載前開如附表所示之工具、遊戲軟體
      及影音著作後，竟基於意圖銷售而擅自以重製於光碟之方
      法並加以散布之概括犯意，未得前開著作權人之同意，旋
      自同日晚間起，擅自在上址，以其所有電腦及燒錄器等器
      材，連續以燒錄於光碟之方式予以重製多次，並利用網際
      網路及架設網站張貼前開擅自重製之盜版光碟供不特定人
      選購，連續以每片盜版光碟新臺幣（下同）四十五元至五
      十元之價格，由顧客將交易價款匯入其指定之帳戶後，再
      以掛號郵寄之方式，將其前述非法重製之盜版光碟片送交
      客戶，以此方式散布前開盜版光碟重製物予不特定人。又
      其另基於販賣猥褻光碟之概括犯意，自九十一年九月間某
      日起，在其上述租屋處，利用網際網路及架設網站張貼以
      每片四十五元之價格，可購得裸露男女生殖器官及男女間
      口交、性交行為為內容之猥褻光碟之廣告，供不特定人上
      網訂購，由顧客將交易價款匯入其指定之帳戶後，再以掛
      號郵寄之方式，將前開猥褻光碟送交客戶，而販賣猥褻光
      碟多次。嗣於九十四年六月七日下午一時許，為警循線在
      上址查獲，並扣得如附表一、二、三所示由其擅自重製盜
      版之光碟片、附表四所示之猥褻光碟片，及其供重製盜版
      光碟所用之燒錄器八台與其所有供上開犯罪所用電腦三台
      、電腦螢幕一台、存摺一本、印章一顆，暨其所有供前開
      犯罪預備所用之空白光碟片二百五十一片、宅配通送貨單
      及信封各一批。
（二）查著作權法第九十一條第三項、第二項及同法第九十一條
      之一第三項、第二項之罪，固先後於九十二年七月九日、
      九十三年九月一日修正公布，惟本件被告甲○○之行為，
      係跨越該法修正前後，且其犯罪係於前開著作權法修正生
      效後方因查獲而終止，應逕行適用修正後即現行之著作權
      法之規定處斷，毋庸為新舊法之比較，併此敘明。
三、處罰條文：
    著作權法第九十一條第三項、第二項、第九十一條之一第三
    項、第二項、第九十八條，刑法第十一條、第五十六條、第
    二百三十五條第一項、第三項、第五十五條、第三十八條第
    一項第二款、第五十一條第五款、第七十四條第一款，罰金
    罰鍰提高標準條例第一條前段。
四、協商判決除有刑事訴訟法第四百五十五條之四第一項第一款
    於本訊問程序終結前，被告撤銷協商合意或檢察官撤回協商
    聲請者；第二款被告協商之意思非出於自由意志者；第四款
    被告所犯之罪非第四百五十五條之二第一項所定得以協商判
    決者；第六款被告有其他較重之裁判上一罪之犯罪事實者；
    第七款法院認應諭知免刑或免訴、不受理者情形之一，及違
    反同條第二項「法院應於協商合意範圍內為判決；法院為協
    商判決所科之刑，以宣告緩刑或二年以下有期徒刑、拘役或
    罰金為限」之規定者外，不得上訴。
五、如有前項得上訴之情形者，得自收受判決送達之日起十日內
    ，向本院提出上訴書狀，上訴於第二審法院。
中    華    民    國    95    年    4     月    3     日
                  刑事第八庭  法  官  吳為平

                              書記官  江惠婷

以上正本證明與原本無異。
                              書記官  江惠婷

中    華    民    國    95    年    4     月    4     日
附錄論罪科刑法條：
著作權法第91條
擅自以重製之方法侵害他人之著作財產權者，處 3 年以下有期徒
刑、拘役，或科或併科新臺幣 75 萬元以下罰金。
意圖銷售或出租而擅自以重製之方法侵害他人之著作財產權者，
處6 月以上五年以下有期徒刑，得併科新臺幣20萬元以上2 百萬
元以下罰金。
以重製於光碟之方法犯前項之罪者，處 6 月以上 5 年以下有期
徒刑，得併科新臺幣 50 萬元以上 5 百萬元以下罰金。
著作僅供個人參考或合理使用者，不構成著作權侵害。

著作權法第91條之1
擅自以移轉所有權之方法散布著作原件或其重製物而侵害他人之
著作財產權者，處3 年以下有期徒刑、拘役，或科或併科新臺幣
五十萬元以下罰金。
明知係侵害著作財產權之重製物而散布或意圖散布而公開陳列或
持有者，處3 年以下有期徒刑，得併科新臺幣7 萬元以上75 萬
元以下罰金。
犯前項之罪，其重製物為光碟者，處 6 月以上 3 年以下有期徒
刑，得併科新臺幣20萬元以上2 百萬元以下罰金。但違反第87條
第4款 規定輸入之光碟，不在此限。
犯前二項之罪，經供出其物品來源，因而破獲者，得減輕其刑。

刑法第235條
散布、播送或販賣猥褻之文字、圖畫、聲音、影像或其他物品，
或公然陳列，或以他法供人觀覽、聽聞者，處2 年以下有期徒刑
、拘役或科或併科3 萬元以下罰金。
意圖散布、播送、販賣而製造、持有前項文字、圖畫、聲音、影
像及其附著物或其他物品者，亦同。
前2 項之文字、圖畫、聲音或影像之附著物及物品，不問屬於犯
人與否，沒收之。

司法院資訊處製作；財團法人民間司法改革基金會備份。
